臺灣桃園地方法院刑事判決　　　　　　　110年度易字第151號
公　訴　人　臺灣桃園地方檢察署檢察官
被　　　告　陳鋐宇


上列被告因竊盜案件，經檢察官提起公訴（109 年度偵字第3105
號），本院判決如下：
    主  文
陳鋐宇竊盜，累犯，處拘役參拾日，如易科罰金以新臺幣壹仟元
折算壹日。
未扣案安全帽壹頂沒收，如全部或一部不宜或不能執行沒收，追
徵其價額。
    事  實
陳鋐宇於民國107 年5 月27日下午4 時57分許，行經桃園市○○
區○○○路000 號前，竟意圖為自己不法之所有，基於竊盜之犯
意，徒手竊取宋軒君置於上址門前長椅下的黑色安全帽1 頂得手
，旋搭乘不知情之呂芷萱（經臺灣桃園地方檢察署檢察官為不起
訴處分確定）所騎乘，車牌號碼為000-000 號普通重型機車離開
現場。
    理  由
一、本判決援引之供述及非供述證據，均係依法取得，並經本院
    於審理期日踐行合法之調查，檢察官、被告陳鋐宇迄本院言
    詞辯論終結前，均未爭執其證據能力，自得採為判決之基礎
    。
二、認定犯罪事實之證據及理由
    訊據被告矢口否認有何竊盜犯行，並辯稱：⑴附件一所勘驗
    之影片裡的男生不是我，不是我偷的、⑵本案如果是我，我
    就認，我原本刑期是三年，那對我沒差、⑶我會回答檢察官
    如附件二的話語，是因為檢察官提示影片，我就誤以為是那
    天，實際上我吵架摔安全帽、撿安全帽那天，不是檢察官問
    的那一天（即本案107 年5 月27日這天）云云。
  ㈠經查，證人即被告前女友呂芷萱於108 年7 月4 日偵查中證
    稱：我於107 年5 月27日與被告為男女朋友，107 年5 月27
    日下午4 時57分我騎機車載被告離開的地方是哪裡我不清楚
    ，我們那天吵架，被告就把安全帽丟掉，我回去載被告的時
    候，被告說以後吵架不會再這樣摔安全帽或跳車，我問被告
    安全帽呢？被告說要去撿回來，我不知道被告是偷來的，我
    記得被告曾2 次撿安全帽，1 次是在內壢火車站路邊，1 次
    是在中原大學門口，顏色1 次是白色安全帽，107 年5 月27
    日這次的安全帽好像是藍色還是黑色等語（見偵緝卷第53-5
    4 頁），呂芷萱復於108 年8 月16日偵查中證稱：（檢察官
    播放附件一所示監視器影片）這次應該是中原，但我不知道
    是偷來的，每次只要吵架被告就把安全帽摔掉跳車，安全帽
    已經買過10幾頂了等語（見同上卷第68正反頁），又本院當
    庭勘驗如附件一所示監視器影片呈現：1 名男性於路邊屋簷
    下的椅子下拿取黑色安全帽後，1 名女性騎乘上開車牌號碼
    機車來載該名男性離開等情（詳附件一）。而監視器影片呈
    現之情節與呂芷萱證述吵架完回去載被告之情節相符，且呂
    芷萱於108 年7 月4 日偵查時，檢察官未提示監視器擷取畫
    面或撥放監視器影片予呂芷萱觀看，呂芷萱即憑記憶回答：
    我看這次的安全帽顏色好像是黑色還是藍色等語，亦與監視
    器畫面中該名男性所拿取之安全帽顏色大致相符，是呂芷萱
    對案發細節均能記憶清晰，足認其證述應為可採。
  ㈡次查，證人即呂芷萱之母廖曉鈴於警詢中證稱：（警員提示
    附件一所示監視器影片）騎乘068-BCD 號機車的女子，是我
    女兒呂芷萱，竊取安全帽的男子好像是我女兒的男朋友即被
    告等語（見107 偵卷第10正反頁），參以本院審理時詢問被
    告與廖曉鈴是否有仇怨，被告供稱：我與廖曉鈴不熟，她只
    知道我和呂芷萱有在吃藥等語（見本院卷第156 頁），則被
    告與廖曉鈴既無仇怨，廖曉鈴之證述亦應可採。又告訴人宋
    軒君於偵查中證稱：我新中北路399 號住處門口有一張我自
    己做的長板凳，長板凳上放藍色、黑色、白色共3 頂安全帽
    ，被偷的是黑色的，那頂安全帽價值約新臺幣4 、5000元等
    語（見偵緝卷第64正反頁），併觀諸本院卷第161 頁擷取畫
    面，長板凳下方確有置物空間並有白色安全帽清晰可見。是
    綜合呂芷萱、廖曉鈴、宋軒君上開證述與監視器影片勘驗結
    果，可知，被告於107 年5 月27日下午4 時57分許，確有在
    桃園市○○區○○○路000 號門口長板凳下方拿取1 頂黑色
    的安全帽，再坐上隨後到場之呂芷萱所騎乘之上開機車離去
    現場，且該頂黑色安全帽既與白色安全帽一同收納在長板凳
    下方置物空間，顯係他人之物，非遺失物或無主物，依被告
    斯時年齡為37歲、自陳國中肄業之智識應無辨識之困難，仍
    決意拿取他人之安全帽後離開。從而，被告客觀上有竊取安
    全帽之行為，主觀上也有竊盜之故意，均堪認定。
  ㈢被告雖以前開⑴、⑵、⑶之情詞置辯。惟被告前開⑴所辯，
    顯與呂芷萱、廖曉鈴之證述及監視器影片所呈現畫面不符，
    自不可採。又多一罪少一罪涉及受刑人可能失去自由之時間
    長短，衡酌人生而追求自由之特性，豈能全然不在乎多一個
    罪名，故被告前開⑵所辯，亦不足採。另本院縱不採納被告
    108 年6 月13日之供述，仍可依其他證據認定被告之犯罪事
    實，然被告前開⑶所辯為無稽，特說明如下：經本院當庭勘
    驗被告於108 年6 月13日受訊問之內容（詳附件二）顯示，
    檢察官問及5 月27日在新中北路399 號偷1 頂安全帽之事並
    告知呂芷萱說跟呂芷萱在一起的是被告，被告即自行陳述大
    門口、路邊、與呂芷萱吵架丟安全帽及在地上撿安全帽之過
    程等情，而觀附件二整體訊問內容，檢察官明顯是問107 年
    5 月27日的事情，沒有讓被告混淆之可能，被告卻主動回答
    大門口、路邊、丟安全帽及撿安全之過程（與呂芷萱上開證
    述相符），尚無答非所問之狀況，故被告辯稱誤認檢察官所
    問的「那一天」而回答云云，實不可採。
  ㈣綜上所述，本案事證明確，被告所辯均不足採，犯行洵堪認
    定，應依法論科。
三、論罪
  ㈠依刑法第2 條第1 項為新舊法比較：被告行為後，刑法第32
    0 條第1 項於108 年5 月29日修正公布，將罰金刑部分由「
    新臺幣（下同）15,000元（依刑法施行法第1 條之第1 項罰
    金單位由銀元變更為新臺幣，並依同條第2 項提高為30倍，
    計算式：500 ×30）」提高為「50萬元」。可知，修正後法
    律未較有利於被告，故本案應適用修正前之刑法第320 條第
    1 項。
  ㈡罪名：核被告所為，係犯修正前刑法第320 條第1 項之竊盜
    罪。
四、量刑
  ㈠累犯：被告有如附表所示故意犯罪受有期徒刑以上刑之宣告
    並執行完畢情形，復於執行完畢後5 年內再犯本案有期徒刑
    以上之罪，為累犯，參以被告執行完畢之罪均係竊盜罪，與
    本案罪質全然相同，足見被告未因刑罰執行完畢後而知所警
    惕，對刑罰反應力薄弱，故據司法院大法官釋字第775 號意
    旨審酌後，依刑法第47條第1 項規定加重被告本案之刑，並
    無過苛之處，爰依法加重其刑。
  ㈡刑度：審酌被告未尊重他人財產權，隨意竊取安全帽致告訴
    人受有財損及前往報案之時間損失，迄今未賠償告訴人分毫
    ，自應非難，次審酌被告否認犯行、竊取手段、安全帽價值
    、行為時年齡、自陳國中肄業、職業為工之智識程度、自陳
    家勉持的經濟狀況及素行等一切情狀，量處如主文所示之刑
    ，並諭知易科罰金之折算標準，以資懲儆。
五、沒收
    被告竊得之安全帽1 頂未經扣案，且被告未曾歸還或賠償告
    訴人，故被告仍保有竊得物品之不法利益，本院應依刑法第
    38條之1 第1 項、第3 項宣告沒收及追徵。
六、據上論斷，依刑事訴訟法第299條第1項前段，判決如主文。
本案經檢察官李承陶提起公訴，檢察官林弘捷、林奕瑋到庭執行
職務。
中    華    民    國   110    年    11    月    10    日
                  刑事第八庭    法  官  葉作航
以上正本證明與原本無異。
如不服本判決應於收受判決後20日內向本院提出上訴書狀，並應
敘述具體理由。其未敘述上訴理由者，應於上訴期間屆滿後20日
內向本院補提理由書(均須按他造當事人之人數附繕本)「切勿逕
送上級法院」。
                                書記官  蔡明燕
中    華    民    國   110    年    11    月    11    日
　
附錄本案論罪科刑法條
修正前中華民國刑法第320 條第1 項
意圖為自己或第三人不法之所有，而竊取他人之動產者，為竊盜
罪，處五年以下有期徒刑、拘役或五百元以下罰金。
　
附表：陳鋐宇構成累犯之罪
┌──┬────────┬────┬─────┬─────┬─────┬─────┬─────┬─────┐
│編號│判決法院與案號  │罪名    │刑度      │所竊物品  │是否定刑  │執行情形  │於本案是否│卷證資料  │
│    │                │        │          │          │          │          │構成累犯  │          │
├──┼────────┼────┼─────┼─────┼─────┼─────┼─────┼─────┤
│1   │苗栗地院106 年苗│竊盜    │有期徒刑2 │蘋果手機1 │經臺南地院│於106 年8 │是        │臺灣高等法│
│    │簡字第229號     │        │月        │支        │106 年聲字│月4 日入監│          │院被告前案│
├──┼────────┼────┼─────┼─────┤第1426號定│執行，於10│          │紀錄表（見│
│2   │臺南地院106 年簡│竊盜    │有期徒刑3 │機車1台   │應執行4 月│7 年2 月15│          │本院卷第17│
│    │字1503號        │        │月        │          │有期徒刑  │日執行完畢│          │-28 、33頁│
│    │                │        │          │          │          │出監（含傷│          │）        │
│    │                │        │          │          │          │害之拘役50│          │          │
│    │                │        │          │          │          │日、妨害公│          │          │
│    │                │        │          │          │          │務暨竊盜之│          │          │
│    │                │        │          │          │          │拘役25日，│          │          │
│    │                │        │          │          │          │徒刑部分實│          │          │
│    │                │        │          │          │          │際執行完畢│          │          │
│    │                │        │          │          │          │日為107 年│          │          │
│    │                │        │          │          │          │1月21日） │          │          │
└──┴────────┴────┴─────┴─────┴─────┴─────┴─────┴─────┘
　
　
　
　
　
　
附件一：勘驗檔名IMG_8613之監視器錄影畫面（勘驗筆錄及圖片
        ，見本院卷第111-112、159-161頁 ）
┌──────────────────────────────┬───────────┬─────┐
│畫面文字敘述（時間為撥放時間）                              │對應擷取畫面與畫面時間│頁數      │
├──────────────────────────────┼───────────┼─────┤
│[00:00:03-00:00:09]                                         │107 年5 月27日下午4 時│本院卷第15│
│一名男性出現在畫面，向屋簷前走去，在木頭椅子下方彎腰撿拾黑色│57分23-29秒           │9-161頁   │
│安全帽                                                      │                      │          │
│                                                            ├───────────┼─────┤
│[00:00:10-00:00:13]                                         │107 年5 月27日下午4 時│本院卷第16│
│該男性繞過畫面中並將黑色安全帽持到胸前。（一名頭戴粉紅色安全│57分31-33 秒          │2頁       │
│帽、身穿黑背心女性騎機車到屋簷前方數公尺等待該男性）        │                      │          │
│                                                            ├───────────┼─────┤
│[00:00:14-00:00:17]                                         │107 年5 月27日下午4 時│本院卷第16│
│該男性已戴好黑色安全帽帽坐上機車後座，手抱該女性的腰。      │57分33 秒後           │3頁       │
│                                                            ├───────────┼─────┤
│[00:00:18-00:00:19]                                         │                      │本院卷第16│
│該女性騎乘機車（經警方截圖車牌號碼為000-000 號）載該男性離開│                      │4 頁、107 │
│現場。                                                      │                      │偵卷第14頁│
└──────────────────────────────┴───────────┴─────┘
附件二：勘驗被告108 年6 月13日以視訊受訊問之錄音內容（見
        本院卷第149-152頁）
┌───────────────────────────────┐
│[00:00:00-00:00:45]                                           │
│檢察官行人別訊問。                                            │
│[00:00:47-00:00:54]                                           │
│檢察官：你跟呂芷萱是什麼關係？                                │
│被告：朋友。                                                  │
│[00:01:03-00:01:08]                                           │
│檢察官：之前是男女朋友關係嗎？                                │
│被告：是，很久了。                                            │
│[00:01:15-00:01:42]                                           │
│檢察官：107 年5 月27日，那時候你跟呂芷萱還是男女朋友嗎？      │
│被告：忘記了。                                                │
│[00:02:03-00:02:46]                                           │
│檢察官：107 年5 月27日下午4 點57分左右，你是否與呂芷萱在桃園市○
○        ○○區○○○路000號前，竊取一頂安全帽供己使用？       │
│被告：沒有…（被告後來講的話，聽不清楚）。                    │
│[00:03:25-00:05:27]                                           │
│檢察官：為何呂芷萱於本署偵訊時說那天偷安全帽的人是你？        │
│被告：我沒有偷安全帽，（聽不清楚）。                          │
│檢察官：呂芷萱上次開庭說拿那頂安全帽的人就是你。              │
│被告：你說…（聽不清楚）。                                    │
│檢察官：那天5 月27日在新中北路399 號前有偷一頂安全帽呂芷萱說那│
│        天跟她在一起的人就是你?                               │
│被告：不是那邊吧。                                            │
│檢察官：要不然在哪邊?                                         │
│被告：地上。                                                  │
│檢察官：地上是不是，在路邊的安全帽。                          │
│被告：對，路邊。                                              │
│檢察官：你所謂的路邊是人家的大門口是不是？                    │
│被告：大門口，也是路邊…（聽不清楚）。                        │
│檢察官：旁邊就是人家的大門嘛？                                │
│被告：旁邊整排都是店面嗎？                                    │
│[00:05:32-00:07:10]                                           │
│檢察官：你偷安全帽的用途為何？                                │
│被告：那時候我沒有戴眼鏡，因為前幾個小時有跟呂芷萱吵架，我生氣│
│      把安全帽丟在地上，回來後看到路旁有頂安全帽就直接拿了，新│
│      中北路那個地方就是我們吵架的地方，本來在那個地方吵架，吵│
│      一吵安全帽掉在地上我就直接走掉，後來我走路回來就直接把地│
│      上的安全帽拿走。                                        │
│檢察官：怎麼回來的?                                           │
│被告：走路，沿路我有在找安全帽。                              │
│[00:07:18-00:07:52]                                           │
│未訊問                                                        │
│[00:07:56-00:08:05]                                           │
│檢察官：你現在因什麼案件在監所服刑？                          │
│被告：毒品、傷害、竊盜。                                      │
│[00:08:21-00:09:20]                                           │
│檢察官：那頂安全帽現在哪裡？                                  │
│被告：我不曉得，因為那時候我把安全帽撿起來後，呂芷萱跟我講....│
│       . 我沒有戴…（聽不清楚）然後跟她吵架直接坐上機車就回去 │
│      了，後來回去的時候安全帽在她車上，之後我們就沒有在一起了│
│      。                                                      │
│檢察官：你沒有戴安全帽就坐機車喔？                            │
│被告：…（聽不清楚）                                          │
│檢察官：那時候沒有戴嘛?                                       │
│被告：…（聽不清楚）                                          │
│檢察官：到底有沒有戴?                                         │
│[00:09:21-00:12:45]                                           │
│ （書記官傳真筆錄給被告簽名）                                 │
│[00:12:47-00:14:37]                                           │
│（被告主動叫檢察官，並反應筆錄之記載）                        │
│檢察官：什麼事？                                              │
│被告：我剛剛是說我沒偷安全帽。                                │
│檢察官：我是問你說你偷安全帽做什麼，你說你沒偷嘛。            │
│被告：對阿…（聽不清楚），剛剛我不是說這樣的（台語）          │
│檢察官：沒錯啊，我是問你偷安全帽要做什麼。                    │
│被告：我又沒有偷安全帽。                                      │
│檢察官：有阿                                                  │
│被告：你剛剛是說安全帽是不是我拿的                            │
│檢察官：…（聽不清楚）安全帽，對阿。                          │
│被告：…（聽不清楚）                                          │
│檢察官：我是問你偷安全帽的問題是什麼，你說你沒有偷嘛；那就跟我│
│        的問題沒有關係阿，你說你沒偷啊，就暫時相信你啊。      │
│被告：…（聽不清楚）                                          │
│檢察官：我要釐清，你說你沒有偷，我要跟你確認，確認你講的是不是│
│        事實；如果你真的不是偷的，那也不能隨便起訴你啊，對不對│
│        。                                                    │
│被告：好啦…（聽不清楚）                                      │
│檢察官：你說你沒有偷嘛，我看起來你說你沒偷…（聽不清楚）      │
│被告：…（聽不清楚）                                          │
│[00:14:37-00:16:54]                                           │
│（傳真筆錄給被告，無對話）                                    │
└───────────────────────────────┘